臺灣臺南地方法院刑事判決
111年度交易字第428號
公  訴  人  臺灣臺南地方檢察署檢察官
被      告  吳俊雄


上列被告因公共危險案件，經檢察官提起公訴（111年度撤緩偵
字第46號），被告於本院準備程序中就被訴事實為有罪之陳述，
經告知簡式審判程序之旨，並聽取被告及公訴人意見後，本院裁
定以簡式審判程序進行審理，判決如下：
    主  文
吳俊雄駕駛動力交通工具而吐氣所含酒精濃度達每公升零點二五
毫克以上，累犯，處有期徒刑捌月，併科罰金新臺幣壹萬元，罰
金如易服勞役，以新臺幣壹仟元折算壹日。
    事  實
一、吳俊雄前因公共危險案件，經本院以105年交簡字128號、11
    00號判決分別判處有期徒刑3月、2月，並裁定應執行有期徒
    刑4月確定，於民國105年8月9日易科罰金執行完畢。詎其仍
    不知悔改，於109年6月24日18時許，在臺南市永康區某處飲
    用啤酒2罐後，其吐氣所含酒精濃度已達每公升0.25毫克以
    上，竟不顧其注意力及操控力可能因酒精作用之影響而降低
    ，於同日19時許，自上開地點騎乘車牌號碼000-000號普通
    重型機車上路。嗣於同日20時37分許，行經永康區文賢街與
    大同路口時，因紅燈左轉，為警攔檢，經警於同日20時52分
    許，測得其吐氣中所含酒精濃度達每公升0.4毫克，而查獲
    上情。
二、案經臺南市政府警察局永康分局報告臺灣臺南地方檢察署檢
    察官偵查起訴。
    理   由
一、按被告吳俊雄所犯為死刑、無期徒刑、最輕本刑3年以上有
    期徒刑以外之罪，亦非高等法院管轄之第一審案件，其於準
    備程序中就被訴事實為有罪之陳述，經告知簡式審判程序之
    旨，並聽取檢察官及被告之意見後，本院依刑事訴訟法第27
    3條之1第1項規定裁定進行簡式審判程序，是本案之證據調
    查，依同法第273條之2規定，不受同法第159條第1項、第16
    1條之2、第161條之3、第163條之1及第164條至第170條所規
    定證據能力認定及調查方式之限制，合先敘明。
二、上開犯罪事實，業據被告於警詢、偵查、本院準備程序、審
    理中均坦承不諱，並有臺南市政府警察局永康分局道路交通
    事故當事人酒精測定紀錄表、財團法人台灣電子檢驗中心呼
    氣酒精測試器檢定合格證書、臺南市○○○○○○○○○道路○○○○○○○
    ○○○○號查詢機車車籍附卷可稽（見警卷第11頁、13頁、27頁
    、31頁），足認被告任意性之自白確與事實相符，堪以採信
    ；是本案事證明確，被告犯行洵堪認定，應予依法論科。
三、論罪科刑：
　㈠核被告所為，係犯刑法第185條之3第1項第1款之駕駛動力交
    通工具而吐氣所含酒精濃度達每公升0.25毫克以上之罪。
　㈡被告前因犯酒後駕車之公共危險案件，經本院以105年交簡字
    128號、1100號判決分別判處有期徒刑3月、2月，並裁定應
    執行有期徒刑4月確定，於民國105年8月9日易科罰金執行完
    畢，有臺灣高等法院被告前案紀錄表在卷足參，其於5年內
    故意再犯本件有期徒刑以上之罪，為累犯；參以被告前所執
    行者即為酒後駕車公共危險案件之刑期，卻仍再犯本案，顯
    見其刑罰反應力格外薄弱，自我控管之能力欠缺，主觀上有
    特別之惡性，爰依刑法第47條第1項規定加重其刑。
　㈢茲審酌被告除有前述刑事前案紀錄外，另曾於104、105、110
    年間年間犯酒後駕車之公共危險案件，分別經本院判處有期
    徒刑3月、2月、5月、6月確定，有前引臺灣高等法院被告前
    案紀錄表可資查考，本件已係其第5度因酒後駕車之違法情
    事為警查獲，其明知酒後不能駕車及酒醉駕車之危險性，竟
    不思警惕，漠視自己安危，罔顧法律禁止規範與公眾道路通
    行之安全，再度於酒後駕駛上揭車輛行駛於道路，對公眾交
    通往來造成潛在之高度危險，所為實無足取，亦顯見其無視
    法紀，更缺乏對其他用路人人身安全之尊重觀念，殊為不該
    ，惟念被告犯後坦承犯行，兼衡其為警攔檢受測時測得吐氣
    所含酒精濃度為每公升0.4毫克，暨其自陳學歷為國中畢業
    、已婚、育有2名成年子女、現從事成衣加工業、月收入約
    新臺幣3萬多元（見本院卷第33頁）等一切情狀，量處如主
    文所示之刑，並就併科罰金刑部分諭知易服勞役之折算標準
    ，以示懲儆。
據上論斷，應依刑事訴訟法第273條之1第1項、第299條第1項前
段，判決如主文。
本案經檢察官黃莉琄提起公訴，檢察官陳擁文到庭執行職務。
中　　華　　民　　國　　111 　年　　5 　　月　　19　　日
     　　　　　　　　　刑事第十二庭  法　官　黃鏡芳
以上正本證明與原本無異。
如不服本判決應於收受本判決後20日內向本院提出上訴書狀，並
應敘述具體理由。其未敘述上訴理由者，應於上訴期間屆滿後20
日內向本院補提理由書狀（均須按他造當事人之人數附繕本）「
切勿逕送上級法院」。 
　　   　　　　　　　　　　　　　　　書記官　施茜雯
中　　華　　民　　國　　111 　年　　5 　　月　　19　　日
附錄本案論罪科刑法條：
刑法第185條之3第1項
駕駛動力交通工具而有下列情形之一者，處3年以下有期徒刑，
得併科300,000元以下罰金：
一、吐氣所含酒精濃度達每公升0.25毫克或血液中酒精濃度達0.
    05%以上。
二、有前款以外之其他情事足認服用酒類或其他相類之物，致不
    能安全駕駛。
三、服用毒品、麻醉藥品或其他相類之物，致不能安全駕駛。